【裁判字號】    92,交訴,119
【裁判日期】    921230
【裁判案由】    過失致死
【裁判全文】
臺灣彰化地方法院刑事判決                        九十二年度交訴字第一一九號
    公  訴  人  台灣彰化地方法院檢察署檢察官
    被      告  乙○○
右列被告因過失致死案件，經檢察官聲請簡易判決處刑（九十二年度偵字第六０九九
號），經本院彰化簡易庭認為不宜逕以簡易判決處刑，移由本院刑事庭審理，有刑事
訴訟法第二百七十三條之一第一項之情形，本院裁定改以簡式審判程序審理判決如左
：
    主  文
乙○○因過失致人於死，處有期徒刑陸月，如易科罰金，以參佰元折算壹日，緩刑貳
年。
    事  實
一、乙○○於民國九十二年二月十一日晚間十一時四十分許，騎乘車牌號碼ＯＷＱ—
    三三七號重型機車，由北往南方向沿彰化縣彰化市○○路○段行駛，於行經該路
    段三七七號前，原應注意該路段之行車速度不得超過時速五十公里（該路段為四
    線道之市區道路，劃設有分向限制線，限速每小時五十公里），且應注意車前狀
    況，並隨時採取必要之安全措施，而依當時天候晴、夜間有照明、路面為乾燥無
    缺陷之柏油路面、無障礙物、視距良好等情形下，並無不能注意之情事，竟超速
    行駛，且疏未注意前有路人李仁德正步入該路段之快車道內，即貿然前行，致撞
    及李仁德，李仁德遭撞擊後倒地，受有腦內出血、外傷性腦膜下出血、頭部外傷
    併腦震盪、顱骨骨折、左側橈骨骨折、左側腓骨脛骨開放性骨折、胸骨骨折併氣
    胸等傷害（檢察官聲請簡易判決處刑書記載為臉部、下肢多處、多處上肢、頭部
    其他開放性傷口顯係誤載），經送往彰化市秀傳紀念醫院（下稱秀傳醫院）急救
    ，延至同年月二十三日凌晨三時二十分許，於該醫院不治死亡。
二、案經彰化縣警察局彰化分局報驗由臺灣彰化地方法院檢察署檢察官自動檢舉及李
    仁德之妻丙○○訴請台灣彰化地方法院檢察署檢察官偵查後，聲請簡易判決處刑
    。
    理  由
一、訊據被告乙○○，對於其騎乘車牌號碼ＯＷＱ—三三七號重型機車，於右揭時、
    地，過失肇事之事實於本院準備程序及審理時均供承不諱，並經告訴人即被害人
    李仁德之妻丙○○於警詢及偵訊中指訴綦詳，且有證人即承辦員警張俊華於偵訊
    中證述明確，復有彰化縣警察局道路交通事故調查報告表、道路交通事故現場圖
    、現場照片等附卷可參。稽之彰化縣警察局道路交通事故調查報告表及現場照片
    所示，被害人李仁德乃於彰化縣彰化市○○路○段由北往南路段之快車道內，遭
    被告騎乘之上開重型機車直接撞及，撞擊後，被害人直接倒臥於由北往南路段快
    車道及由南往北路段之間之分隔線位置（參見現場圖之血跡位置），被告騎乘之
    重型機車亦旋即倒地，造成刮地痕一點八公尺，並滑行至五十點七公尺遠之由北
    往南路段快車道及慢車道間之分隔線位置，顯見被告當時車速顯然過快，復未注
    意前方狀況，迨發現前方有被害人穿越快車道時已不及反應，煞避不及，其顯有
    疏失。而被害人確因本件車禍受有腦內出血、外傷性腦膜下出血、頭部外傷併腦
    震盪、顱骨骨折、左側橈骨骨折、左側腓骨脛骨開放性骨折、胸骨骨折併氣胸之
    傷害，經送往秀傳醫院急救後，於九十二年三月二十三日凌晨三時二十分不治死
    亡，有秀傳醫院診斷證明書、法醫參考病歷摘要各一份在卷可稽，復經臺灣彰化
    地方法院檢察署檢察官督同檢驗員相驗無訛，製有驗斷書、勘驗筆錄、相驗屍體
    證明書各一件附卷可憑。
二、按汽車之行車速度，依標誌或標線之規定，無標誌或標線者，在市區道路，時速
    不得超過五十公里；又汽車行駛時，駕駛人應注意車前狀況，並隨時採取必要之
    安全措施；道路交通安全規則第九十三條第一項第一款、第九十四條第三項定有
    明文。被告領有駕駛執照，自應熟知上開規定。又依卷附之道路交通事故調查報
    告表，肇事地點為市區道路，限速時速五十公里，而本件車禍發生當時天候晴，
    夜間有照明，路面乾燥無缺陷，道路無障礙物，是依當時之客觀情形，並無不能
    注意之情事，被告竟疏未注意上開規定，貿然超速時行駛，且未能適時注意當時
    穿越道路之被害人，以致煞避不及而直接撞擊，被告有違上開道路交通安全規則
    之規定甚明，自難辭過失之責任。而被害人確因本件車禍死亡，已詳述如前，則
    被告等之過失犯行與被害人之死亡間，顯均有相當因果關係。再本件經送台灣省
    彰化縣區車輛行車事故鑑定委員會鑑定結果，認乙○○駕駛重機車行經市區道路
    超速行駛（其機車撞及行人後摔倒刮地痕起點至滑動停止位置，距離長達五０‧
    七公尺），且未注意車前狀況，為肇事主因，李仁德步入外側快車道內，為肇事
    次因，而本件肇事原因經送請台灣省車輛行車事故覆議鑑定委員會，該會亦持相
    同看法，有台灣省彰化縣區車輛行車事故鑑定委員會九十二年三月二十四日彰鑑
    字第九二０一七九號函及所附之鑑定意見書、台灣省車輛行車事故覆議鑑定委員
    會九十二年七月八日府覆議字第九二一０五六五號函各一份在卷足憑。從而，本
    件事證已明，被告之過失犯行堪以認定。
三、核被告所為，係犯刑法第二百七十六條第一項之過失致死罪。爰審酌被告並無不
    良素行、犯後坦認犯行態度良好、本件肇事原因、過失情節及被告於肇事後已與
    被害人家屬達成民事和解，有調解報告書影本乙紙附卷足按等一切情狀，量處如
    主文所示之刑，並諭知易科罰金之折算標準，以示懲儆。末查被告前未曾受有期
    徒刑以上刑之宣告，有台灣彰化地方法院檢察署刑案資料查註紀錄表及台灣高等
    法院被告全國前案紀錄表各一紙在卷足憑，偶因過失罹犯本罪，且犯後復知悔悟
    ，經受此科刑教訓之後，當益知戒慎而無再犯之虞，本院認所宣告之刑以暫不執
    行為適當，爰併宣告緩刑二年，以勵自新。
據上論斷，應依刑事訴訟法第二百七十三條之一第一項、二百九十九條第一項前段，
刑法第二百七十六條第一項、第四十一條第一項前段、第七十四條第一款，罰金罰鍰
提高標準條例第一條前段、第二條，判決如主文。
本件經檢察官甲○○到庭執行職務。
中    華      民      國      九十二    年    十二    月      三十    日
                                臺灣彰化地方法院刑事第一庭
                                    法      官  黃  齡  玉
右正本證明與原本無異。
如不服本判決應於判決送達後十日內向本院提出上訴狀( 須附繕本 )。
告訴人或被害人對於判決如有不服具備理由請求檢察官上訴者，其上訴期間之計算係
以檢察官收受判決正本之日期為準。
                                    法院書記官  黃  當  易
中      華      民      國      九十三    年     一     月      二      日
刑法第二百七十六條
因過失致人於死者，處二年以下有期徒刑、拘役或二千元以下罰金。
從事業務之人，因業務上之過失犯前項之罪者，處五年以下有期徒刑或拘役，得併科
三千元以下罰金。


司法院資訊處製作；財團法人民間司法改革基金會備份。
